【裁判字號】    97,易,109
【裁判日期】    980306
【裁判案由】    恐嚇等
【裁判全文】
臺灣嘉義地方法院刑事判決               97年度易字第109號
公  訴  人  臺灣嘉義地方法院檢察署檢察官
被      告  乙○○
                    （現另案在臺北監獄執行中）
上列被告因恐嚇等案件，經檢察官提起公訴（96年度偵緝字第
791 號），本院判決如下：
    主  文
乙○○犯侵占遺失物罪，處罰金柒仟元，如易服勞役，以新臺幣
壹仟元折算壹日；又犯恐嚇危害安全罪，累犯，處有期徒刑參月
，如易科罰金，以新臺幣壹仟元折算壹日；又犯侵入住宅罪，累
犯，處有期徒刑參月，如易科罰金，以新臺幣壹仟元折算壹日。
前開所處有期徒刑，應執行有期徒刑伍月，如易科罰金，以新臺
幣壹仟元折算壹日
    犯 罪 事 實
一、乙○○前因毒品危害防制條例案件，經台灣宜蘭地方法院以
    92年宜簡字第22號、31號、92年度訴字第255號判決，分別
    判處有期徒刑6月、6月、1年確定，嗣並定應執行刑為1年9
    月，於民國94年10月9日執行完畢。詎乙○○仍不知悔改：
（一）於96年8月6日上午10時許，在嘉義市○區○○街「自強風
      暴網咖」外，拾獲戊○○所遺失之皮包1只（內含戊○○
      之身分證、健保卡、機車駕照及機車行照各1張）後，竟
      意圖為自己不法之所有，予以侵占入己。
（二）因與丙○○之女兒甲○○有金錢糾紛，欲尋甲○○不著，
      於96年8月6日晚上，以其0000000000號行動電話撥打丙○○行動電話，並由丙○○接聽電話後，乙○○表示要找甲○○，經丙○○告稱不知甲○○下落，乙○○竟基於恐嚇
      之犯意，向丙○○恫嚇稱：若找不到甲○○，則要砸毀丙○○之住家，致丙○○心生畏懼，翌日上午，乙○○前往
      丙○○位於嘉義縣水上鄉下寮村下寮24之19號住處守候，
      於同日12時許，見丙○○自外買菜返家，遂與丙○○又因
      甲○○下落起爭執，復承前恐嚇之犯意，接續以上開言語
      恫嚇丙○○，致丙○○心生畏懼。嗣於96年8月7日12時40
      分許，乙○○見丙○○進入住處，在未經丙○○同意之情
      況下，尾隨丙○○，無故侵入丙○○住處內，丙○○見狀
      即將乙○○推出住處外，並報警處理。
二、案經丙○○訴由嘉義縣警察局水上分局移送嘉義地方法院檢
    察署檢察官偵查起訴。
    理  由
壹、證據能力部分：
    按被告以外之人於審判外之言詞或書面陳述，除法律有規定
    者外，不得作為證據。當事人、代理人或辯護人於法院調查
    證據時，知有第159條第1項不得為證據之情形，而未於言詞
    辯論終結前聲明異議者，視為有前項之同意。被告以外之人
    於偵查中向檢察官所為之陳述，除顯有不可信之情況者外，
    得為證據。刑事訴訟法第159條第1項、第159條之5第2項、
    第159條之1第2項分別定有明文。查檢察官、被告對於證人
    戊○○、丙○○、甲○○於警詢時之陳述、證人丙○○於偵
    查中之陳述及被害報告單、扣押書及贓物認領保管單等具傳
    聞性質之證據，均未於言詞辯論終結前聲明異議，本院審酌
    其等傳聞證據作成時之情況，核無違法取證或其他瑕疵，認
    為以之作為證據為適當，是其等傳聞證據應有證據能力。
貳、實體部分：
一、訊據被告乙○○坦承前開侵占遺失物犯行，然矢口否認有恐
    嚇危害安全及侵入住宅犯行，辯稱：未出言恐嚇丙○○，是
    丙○○要伊進入住處內商量甲○○的事情云云。經查：
（一）被告自白侵占遺失物犯行，核與證人戊○○於警詢中證述
      之情節（見警卷第1、2頁）相符，並有被害報告（見警卷
      第13頁）、扣押書（見警卷第14頁）及贓物認領保管單（
      見警卷第15頁）在卷可資佐證，足徵被告前開自白應與事
      實相符，事證明確，被告侵占遺失物犯行洵堪認定，應依
      法論科。
（二）上開被告如何以電話及當面以言詞恫嚇被害人丙○○及未
      經被害人同意即尾隨被害人進入其住處等情，業據證人即
      被害人丙○○於警詢、偵查及本院審理時指述綦詳（見警
      卷第3、4頁；偵查卷第7至8頁；本院卷98年2月9日審判筆
      錄第3至9頁），參酌被告自承有打電話與丙○○通話及前
      往丙○○家並進入丙○○家中等事實，及證人甲○○於警
      詢中證稱：「我到家時，只看見我母親拉著乙○○從客廳
      裡走出來。」（見警卷第12頁）之內容核予證人丙○○上
      開證詞相符，是認證人丙○○之證詞應非子虛。雖被告辯
      稱：未恐嚇丙○○且係丙○○邀伊進入住處內云云，然被
      告就其與丙○○通話之次數、內容及如何進入丙○○住處
      等情，不僅於警詢、偵查及本院審理時所供不一，就連同
      日在本院審理時所供亦前後矛盾：其於警詢中供稱：「我
      跟在甲○○之母親丙○○及伯伯後面進去其住家，我沒有
      經過丙○○之同意。」於偵查中供稱：「我就打甲○○的
      手機，他母親就接他的手機，跟我說他下高雄了，叫我不
      要打電話來，其他我打好幾次都沒有人接，我向他母親說
      我要討2千元，他母親就說那是你家的事情，我都沒有恐
      嚇，那是他母親自己在講的，我們通話大約10分鐘，我講
      甲○○給我2千元的事情給他聽。」（見偵查卷第19頁）
      於本院審理時供稱：「（問：在電話中的內容為何？）我
      說我要找甲○○她說甲○○不在，我問他是誰他說他是他
      媽媽，我說這支電話不是甲○○嗎，她說不是甲○○是她
      的，我就向她表示甲○○欠我錢且放我鴿子是何意思，我
      現在沒有錢可以回家，我只要拿回2千元可以回去宜蘭就
      好，然後我就掛斷電話。（問：你一共打幾通電話？）兩
      通，剛才所述的第1通的電話，第2通的內容也是說同樣的
      話，證人就問我找甲○○為何事，我說我真的沒有錢，想
      要回錢而已，所以就多留在嘉義1天。（問：在96年8月7
      日是否有到丙○○嘉義縣水上鄉下寮村下寮24之19號的住
      處？有。（問：你去那裡的情形為何？）我大概是當天8
      、9點就在那邊等，我叫門沒有人在，門關住，過了一陣
      子後就有一個男生騎機車載丙○○回家，但我不知道該人
      係何人，現在聽起來好像是證人丁○○，機車上菜籃上有
      放菜，我就問她是否這家的主人，她就回答是，我說我要
      找甲○○，她就問我是否昨日打電話之人，我說是，我向
      她表示我要找甲○○因為我沒有錢可以回家，我要他讓我
      使用他家的電話，但他不肯，她說甲○○不在就不在，我
      就說那我在外面等，我說話比較大聲，丁○○向我說不要
      那麼大聲有話好好說並要我進屋內說，起先我們是在屋子
      的騎樓間談，後來丁○○要我進入屋內泡茶。（問：什麼
      騎樓？）就是他們將騎樓用鐵門圍起來，所以我們是先進
      去鐵門，在騎樓那邊說話，因為鄰居都在看，我探頭要看
      甲○○在不在屋內，丁○○就擋住我問我看什麼並且推我
      ，我就說我沒有錢可以回家，該丁○○就說那要怎麼樣，
      想要賴在這裡嗎，我就表示是甲○○的錯，後來他就要我
      出去外面等，我就到外面等，我正要出去時，甲○○就回
      來了，換我與甲○○吵架。（問：你有無進入丙○○家裡
      ？）只有在騎樓而已。（問：丙○○有無同意你進入屋內
      ？）丙○○與丁○○在外面要我進入屋內好好說。（問：
      是否你們在騎樓談而沒有進入屋內？）對。（問：丙○○
      在騎樓時有無要你出去？）沒有，是我主動要出去，她是
      說免談，她不想管，我就說那我要如何回家。」（見本院
      98年2月20日審判筆錄）。足徵被告所言多所不實，其上
      開辯解均難以採信。
二、核被告所為，係犯刑法第337條之侵占遺失物罪、同法第305
    條之恐嚇危害安全罪及同法第306條第1項之侵入住宅罪。被
    告所犯上開各罪，犯意各別，行為不同，應予分論併罰。被
    告2次以言語恐嚇丙○○，係就同一犯罪構成事實，本於單
    一犯意接續進行，為接續犯。被告有如犯罪事實欄所載之前
    科紀錄及執行情形，有卷附臺灣高等法院被告前案紀錄表可
    按，其受有期徒刑之執行完畢後，5年以內再犯本件恐嚇危
    害安全罪及侵入住宅罪，均為累犯，應依法加重其刑。爰審
    酌被告國中畢業之智識程度，犯罪之動機、目的、手段，被
    害人所受之損害及犯後態度等一切情狀，分別量處被告如主
    文所示之刑，並諭知罰金易服勞役、有期徒刑易科罰金之折
    算標準，所處有期徒刑部分並定其應執行，併諭知易科罰金
    之折算標準。
據上論斷，應依刑事訴訟法第299條第1項前段，刑法第337條、
第305條、第306條第1項、第42條第3項前段、第41條第1項前段
、第47條第1項、第51條第5款，刑法施行法第1條之1第1項、第2
項前段，判決如主文。
本案經檢察官陳則銘到庭執行職務。
中    華    民    國    98    年    3     月    6     日
                  刑事第三庭    法  官  劉瓊雯
 以上正本證明與原本無異。
如不服本判決應於收受判決後10日內向本院提出上訴書狀，並應
敘述具體理由；其未敘述上訴理由者，應於上訴期間屆滿後20日
內向本院補提理由書（均須按他造當事人之人數附繕本）「切勿
逕送上級法院」。告訴人或被害人如對於本判決不服者，應具備
理由請求檢察官上訴，其上訴期間之計算係以檢察官收受判決正
本之日期為準。
中    華    民    國    98    年    3     月    6     日
                                書記官  劉美娟
附錄法條：
中華民國刑法第305條
（恐嚇危害安全罪）
以加害生命、身體、自由、名譽、財產之事，恐嚇他人致生危害
於安全者，處2年以下有期徒刑、拘役或3百元以下罰金。
中華民國刑法第306條第1項
（侵入住居罪）
無故侵入他人住宅、建築物或附連圍繞之土地或船艦者，處 1 年
以下有期徒刑、拘役或 3 百元以下罰金。
中華民國刑法第337條
（侵占遺失物罪）
意圖為自己或第三人不法之所有，而侵占遺失物、漂流物或其他
離本人所持有之物者，處5百元以下罰金。


司法院資訊處製作；財團法人民間司法改革基金會備份。
